【裁判字號】    98,訴,4051
【裁判日期】    981211
【裁判案由】    毒品危害防制條例
【裁判全文】
臺灣板橋地方法院刑事判決              98年度訴字第4051號
公  訴  人  臺灣板橋地方法院檢察署檢察官
被      告  甲○○
上列被告因違反毒品危害防制條例案件，經檢察官提起公訴（98
年度毒偵字第6479號），被告於準備程序中對被訴之事實為有罪
陳述，本院合議庭裁定由受命法官獨任行簡式審判程序，並判決
如下：
    主  文
甲○○施用第一級毒品，累犯，處有期徒刑柒月。
    事  實
一、甲○○前於民國九十二年因搶奪案件，經本院以九十二年度
    訴字第一七八０號判處有期徒刑一年五月，上訴後，經臺灣
    高等法院以九十二年度上訴字第三七八八號駁回上訴而確定
    ，於九十三年十二月七日縮刑期滿執行完畢（構成累犯）；
    其間，又於八十七年間因施用第二級毒品案件，經本院以八
    十七年度毒聲字第二四八一號裁定送觀察、勒戒後，認無繼
    續施用毒品之傾向，於八十七年十月三十一日執行完畢釋放
    ，並經臺灣板橋地方法院檢察署檢察官以八十七年度偵字第
    二二四四三號、第二二四四四號不起訴處分確定；復於九十
    四年間因施用第一級毒品案件，經本院以九十四年度毒聲字
    第二四七一號裁定送觀察、勒戒後，認有繼續施用毒品傾向
    ，並經本院以九十五年度毒聲字第二六號裁定送戒治處所施
    以強制戒治，嗣強制戒治逾六個月，因認無繼續強制戒治之
    必要，於九十五年十一月六日停止戒治，接續執行另案有期
    徒刑（強制戒治指揮書執行完畢日期九十六年一月九日），
    並經臺灣板橋地方法院檢察署檢察官以九十六年度戒毒偵字
    第四九號為不起訴處分確定。再於九十六年間因偽造貨幣案
    件，經本院以九十五年度訴字第二五六號判處有期徒刑三年
    二月，上訴後，經臺灣高等法院以九十五年度上訴字第二二
    六０號駁回上訴而確定，於九十八年二月二十日假釋出監並
    付保護管束，假釋期滿日為九十八年十二月八日。
二、甲○○明知海洛因係毒品危害防制條例所規定之第一級毒品
    ，不得非法持有、施用，竟於假釋付保護管束期間，在上開
    強制戒治執行完畢釋放後五年內，復基於施用第一級毒品海
    洛因之犯意，於九十八年八月五日晚上十時許（起訴書略載
    同日某時許），在臺北縣板橋市○○○路「錢櫃ＫＴＶ」包
    廂內，以將第一級毒品海洛因捲入香菸內並點燃香菸吸食之
    方式，施用第一級毒品海洛因。嗣因甲○○係受保護管束人
    ，其於九十八年八月六日上午九時六分許，至臺灣板橋地方
    法院檢察署採尿室接受觀護人採集尿液，經送驗結果呈海洛
    因代謝物嗎啡陽性反應而查悉上情。
三、案經臺灣板橋地方法院檢察署檢察官自動檢舉偵查起訴。
    理  由
一、訊據被告甲○○對於上揭時地施用第一級毒品海洛因之事實
    ，於偵查及本院審理中均坦承不諱，而被告在臺灣板橋地方
    法院檢察署，經觀護人採集尿液後送臺灣尖端先進生技醫藥
    股份有限公司鑑定，確呈海洛因代謝物嗎啡陽性反應，有上
    開公司九十八年八月二十一日（檢體編號00000000
    0號）濫用藥物檢驗報告、臺灣板橋地方法院檢察署受保護
    管束人（被告）尿液檢體監管紀錄表等件在卷可稽。又被告
    於八十七年間因施用第二級毒品案件，經本院以八十七年度
    毒聲字第二四八一號裁定送觀察、勒戒後，認無繼續施用毒
    品之傾向，於八十七年十月三十一日執行完畢釋放，並經臺
    灣板橋地方法院檢察署檢察官以八十七年度偵字第二二四四
    三號、第二二四四四號不起訴處分確定；復於九十四年間因
    施用第一級毒品案件，經本院以九十四年度毒聲字第二四七
    一號裁定送觀察、勒戒後，認有繼續施用毒品傾向，並經本
    院以九十五年度毒聲字第二六號裁定送戒治處所施以強制戒
    治，嗣強制戒治逾六個月，因認無繼續強制戒治之必要，於
    九十五年十一月六日停止戒治，接續執行另案有期徒刑（強
    制戒治指揮書執行完畢日期九十六年一月九日）等事實，亦
    有臺灣高等法院被告前案紀錄表附卷可按，足認被告係強制
    戒治執行完畢釋放後五年內再犯本件施用第一級毒品罪，依
    毒品危害防制條例第二十三條第二項規定，應依法追訴處罰
    。本案事證明確，被告犯行洵堪認定，應依法論科。
二、按海洛因係毒品危害防制條例第二條第二項第一款所明定之
    第一級毒品，不得非法持有、施用。核被告所為，係犯毒品
    危害防制條例第十條第一項之施用第一級毒品海洛因罪。其
    施用第一級毒品海洛因前持有海洛因之低度行為，應為施用
    海洛因之高度行為所吸收，不另論罪。查被告前於九十二年
    因搶奪案件，經本院以九十二年度訴字第一七八０號判處有
    期徒刑一年五月，上訴後，經臺灣高等法院以九十二年度上
    訴字第三七八八號駁回上訴而確定，於九十三年十二月七日
    縮刑期滿執行完畢，有前開臺灣高等法院被告前案紀錄表在
    卷可按，其於有期徒刑之執行完畢後五年內，故意再犯本件
    有期徒刑以上之罪，為累犯，應依刑法第四十七條第一項之
    規定加重其刑。爰審酌被告施用毒品戕害一己之身心健康，
    及其犯罪動機、目的、手段、所生危害，兼衡被告施用毒品
    之行為尚未對他人造成實際損害，及其犯後坦承犯行之態度
    等一切情狀，量處如主文所示之刑。
據上論斷，應依刑事訴訟法第二百七十三條之一第一項、第二百
九十九條第一項前段，毒品危害防制條例第十條第一項，刑法第
十一條前段、第四十七條第一項，判決如主文。
本案經檢察官李巧菱到庭執行職務。
中    華    民    國    98    年    12    月    11    日
                  刑事第九庭  法  官  楊 志 雄
以上正本證明與原本無異。
如不服本判決應於收受判決後10日內向本院提出上訴書狀，並
應敘述具體理由。其未敘述上訴理由者，應於上訴期間屆滿後
20日內向本院補提理由書（均須按他造當事人之人數附繕本）
「切勿逕送上級法院」。
                              書記官  陳 春 銘
中    華    民    國    98    年    12    月    11    日
附錄本案論罪科刑法條全文
毒品危害防制條例第10條第1項
施用第一級毒品者，處 6 月以上 5 年以下有期徒刑。

司法院資訊處製作；財團法人民間司法改革基金會備份。
